臺灣高等法院高雄分院刑事裁定　　　　　　　　　　九十三年度交抗字第一二八號
　　抗 告 人　　甲○○
　　即受處分人
右列抗告人因聲明異議案件，不服臺灣高雄地方法院中華民國九十三年十一月八日裁
定（九十三年度交聲字第四五三號），提起抗告，本院裁定如左：
    主  文
抗告駁回。
    理  由
一、抗告意旨略以：該路口實際情況複雜，燈光號誌之正上方或正下方均另立有文字
    標示「往火車站汽車專用號誌」、「往地下道汽車專用號誌」、「平面道路汽車
    專用號誌」、「平面道路機慢車號誌」等，但看遍所有號誌上下之文字標示，全
    無右轉汽車專用號誌，故抗告人於駕車駛至該路口擬右轉八德路時，因既非往火
    車站，亦非往地下道，全然不知應遵循之號誌何在，此係該處燈光號誌及文字標
    誌不完整所致，抗告人解讀該燈光號誌發生錯誤，是號誌燈設置不當，文字標示
    不明，並非抗告人故意闖紅燈，故原裁定有誤云云。
二、查：抗告人係對於原審所為之裁定提出抗告，惟對於原審主文所諭知之「汽車駕
    駛人未繫安全帶之違規行為，依道路交通管理處罰條例第三十一條第一項規定，
    裁處罰鍰一千五百元部分」，未說明抗告之理由，此部分抗告顯係無理由。
三、次查，抗告人於九十一年二月九日下午四時五分，駕駛車號ＶＩ─七六０七號自
    用小客車，沿高雄市○○路南往北方向行駛，駛至高雄市○○○路與八德二路交
    岔路口最右側快車道，欲右轉八德路，應俟第三時相號誌亮時始能右轉，惟抗告
    人於第一時相該交岔路口燈號顯示綠燈，即駛出快車道右轉八德二路，經員警攔
    下，認抗告人紅燈右轉，有違規之行為，因而舉發抗告人「紅燈右轉未依標誌指
    示行駛」等情，有高雄市政府警察局舉發違反道路交通管理事件通知單一紙在卷
    可考，並經證人即執勤警員陳曉光於原審到庭作證稱：「異議人違規當時，中山
    路仍屬地下道穿越火車站，當時最外側快車道（即快慢車道分隔島旁之快車道）
    是往火車站方向及右轉方向之專用快車道，該路口號誌燈第一時相，是往地下道
    直行及慢車道的直行車可通行，往火車站及右轉車禁止通行，第二時相是往地下
    道或往火車站直行車輛及右轉慢車均得通行，慢車直行及左轉是禁止通行，第三
    時相是紅燈直行及右轉八德路均可通行，異議人是在第一時相燈亮右轉八德路」
    等語（一審卷第十八頁），又有證人所提出之現場圖在卷可證，原審法院認抗告
    人有闖紅燈之違規行為事證明確，原處分機關依道路交通管理處罰條例第五十三
    條之規定裁處新台幣五千四百元，固非無見，惟原裁決漏未依同條例第六十三條
    第一項第三款規定，記違規點數三點，原裁決顯有未當，因而將原處分撤銷，並
    自為裁定：甲○○汽車駕駛人，行經有燈光號誌管制之交岔路口闖紅燈，處罰鍰
    新臺幣伍仟肆佰元，並記違規點數參點。核無違誤，抗告人抗告理由指稱，當時
    該處燈光號誌及文字標誌不完整，是號誌燈設置不當，文字標示不明，抗告人全
    然不知應遵循之號誌何在，並非抗告人故意闖紅燈云云。抗告人對於前開時地違
    規事實不否認，僅以號誌設置不當置辯，顯無理由，應予駁回。
四、據上論結，應依刑事訴訟法第四百十二條，裁定如主文。
中　　　華　　　民　　　國　　九十三　　年　　十二　　月　　二十八　　日
                                  臺灣高等法院高雄分院刑事第一庭
                                        審判長法官  王光照
                                              法官  張意聰
                                              法官　曾玉英
右正本證明與原本無異。
不得再抗告。
　　　　　　　　　　　　　　　　　　　　　　書記官  黃麗蓉
中　　　華　　　民　　　國　　九十三　　年　十二　　　月　二十八　　日
